Inventaris van het archief van de Raad voor het Rechtsherstel, Dagelijks bestuur en secretariaat, Afdeling Beheer, Voorzieningen voor afwezigen en Voorzieningen voor rechtspersonen en Afdeling Onroerende goederen, 1945-1967
Nationaal Archief, Den Haag
- SECRETARIAAT EN DAGELIJKS BESTUUR, A.
  - Naar onderwerp ingedeelde stukken, A.2.
    - Beleidscoördinatie, A.2.2.
      - Besluit Vijandelijk Vermogen E 133, A.2.2.3.
        - appèlrechtspraak Voorzitter, A.2.2.3.8.
          - Stukken betreffende het onderling verwijzen van zaken tussen de voorzitter en de afdeling Rechtspraak., 1946-1952; 481; 1 omslag
          - Verstrekken van inlichtingen aan Duitse boeren over hun aan de Staat vervallen landerijen en het in het geding roepen van de kopers van deze landerijen., 1950-1954; 482; 1 omslag
          - Bevoegdheid van de voorzitter in beroepen tegen de medewerking van het NBI bij het tot stand komen van een minnelijk rechtsherstel met betrekking tot onroerend goed., 1951; 483; 1 omslag
          - Klachten over het optreden van A.J.J. Willemse, gemachtigde van Duitse grensboeren in appèlprocedures aanhangig voor de voorzitter., 1952-1954; 484; 1 omslag
      - Besluiten rechtsverkeer in Oorlogstijd A 1 en A 6, A.2.2.4.
        - Overgang ingevolge art. 5, lid 2, E 100 van de taak, de rechten en de verplichtingen der Commissie Rechtsverkeer in Oorlogstijd, als bedoeld in het Besluit A 6, op de Raad voor het Rechtsherstel., 1946-1949; 485; 1 omslag
        - Nota omtrent het eigendomsrecht en de aantasting daarvan door de Staat ten gevolge van de besluiten A 1, E 100 en E 133., c. 1947; 486; 1 stuk
        - 'Rechtsgutachten ber die extraterritoriale Wirkung der Königlich Niederländischen Verordnung vom 24. Mai 1940 (A 1), enthaltend besondere Vorkehrungen hinsichtlich Forderungen, Ansprchen und Besitz von im Reich in Europa wohnenden Personen', opgesteld door Adolf F. Schnitzer in januari 1941, gestencild., 1948; 487; 1 deel
        - Voorstel van de Raad aan de minister van Justitie tot het voorbereiden van een wet ter regeling van het rechtsverkeer in oorlogstijd., 1948-1949; 488; 1 omslag
        - Nota van mr. J.G.A. ten Siethoff over de geldigheidsduur van het Besluit A 6., 1951; 489; 1 stuk
        - Advies van de Raad aan de minister van Justitie omtrent het wetsontwerp 'Voorziening betreffende de opheffing van de in artikel 10 van het Besluit rechtsverkeer in oorlogstijd bedoelde nietigheid van overeenkomsten en handelingen'., 1951-1952; 490; 1 omslag
        - Brief aan mr. O.W. van Ewijk houdende informatie betreffende de delegatie van bevoegdheden van de afdeling Beheer aan de afdeling Effectenregistratie tot het bekrachtigen van volgens de bepalingen van A 6 nietige handelingen met betrekking tot effecten, met bijlagen, minuut., 1957; 491; 3 stukken
      - Besluit ontbinding landverraderlijke organisaties E 102, A.2.2.5.
        - Erkennen van vorderingen door het bureau Bijzondere Beheren wegens hypothecaire leningen aan de NSB., 1947; 492; 1 omslag
      - Wet herstel vermogensovergang Rijksmarkengebied H 251, A.2.2.6.
        - Vervreemdingsbevoegdheid van het NBI van krachtens de Markenwet (H 251) aan de Staat vervallen onroerende goederen., 1952; 493; 1 omslag
        - Afgifte door de afdeling Effectenregistratie van eigendomserkenningen van effecten, welke krachtens de Markenwet aan de Staat zijn vervallen., 1953; 494; 1 omslag
        - Verhouding tussen de afdeling Effectenregistratie en het NBI m.b.t. effecten, behorend tot vijandelijk vermogen of vallend onder de bepalingen van de Markenwet (H 251)., 1954-1955; 495; 1 omslag
      - Besluit tenuitvoerlegging verbeurdverklaringen H 336, A.2.2.7.
        - Brief van de Voorzitter aan de minister van Justitie houdende voorstel tot het opdragen aan het NBI van het beheer over geconfisceerd vermogen, minuut., 1946; 496; 1 stuk
        - Totstandkoming van het op initiatief van de afdeling Beheer ca. voorbereide besluit tot wijziging van het Besluit H 336 betreffende tenuitvoerlegging van verbeurdverklaringen., 1952; 497; 1 omslag
      - Besluit Vijandelijk Vermogen Nederlands-Indië, A.2.2.8.
        - Bezwaren van het NBI en de Raad tegen art. 3 bis van het Besluit Vijandelijk Vermogen Nederlands-Indië., 1946-1947; 498; 1 omslag
        - Ontwerpen van de Ordonnantie herstel rechtsverkeer en van het gewijzigde Besluit Vijandelijk Vermogen Nederlands-Indië., 1947; 499; 1 omslag
        - Nota omtrent de verkoop door de Indische regering uit door Japanners gerequireerde vermogensbestanddelen., 1947; 500; 1 stuk
        - Verhoor van H.J. de Jong door de plv. voorzitter van de Raad voor het Rechtsherstel op verzoek van de Raad voor het Rechtsherstel in Indonesië, inzake een claim van de Handel-Mij. Holland - Batavia N.V. op 400 kisten damar., 1949; 501; 1 omslag
        - Verstrekken van inlichtingen door de wnd. secretaris aan de directeur van het NBI omtrent in Indonesië voor de soevereiniteitsoverdracht genomen maatregelen ten aanzien van effecten behorend tot het vijandelijk vermogen, de zgn. oorlogskluiseffecten., 1962; 502; 2 stukken
    - Bemiddeling op verzoek van derden, A.2.3.
      - Voorzieningen voor rechtspersonen, A.2.3.1.
        - Bemiddeling van Prof. Gerbrandy in een belangenstrijd tussen de nieuwe en oude aandeelhouders van de N.V. Handelsvennootschap voorheen S.I. de Vries te Amsterdam., 1945 – 1950; 503; 1 omslag
        - Pogingen van M. Hazebroek, bestuurder van de N.V. Kandem te Rotterdam, tot koop van dat bedrijf van het NBI., 1947-1948; 504; 1 omslag
        - Ongedaanmaking van statutenwijzigingen van 1942 en 1946 van de Stichting 'Het Nationale Park de Hoge Veluwe'., 1947-1949; 505; 1 omslag
        - Klachten over de Commissie tot liquidatie van de Kameraadschapsbond der Nederlandse Politie omtrent de wijze van afwikkelen van de liquidatie van de Kameraadschapsbond., 1949-1952; 506; 1 omslag
        - Geschil tussen D. Bingham en AKU, waarbij de Voorzitter van de Raad (Donkers) door de minister van Financiën was opgedragen een onderzoek in te stellen namens de Staat als grootste aandeelhouder., 1950-1952; 507; 1 omslag
        - Verzoek van de Commissaris der Koningin in Noord-Brabant, prof. De Quay aan prof. Gerbrandy om bemiddeling in de zaak Bata te Best., 1958; 508; 1 omslag
      - Beheer en liquidatie van landverraderlijk vermogen, A.2.3.2.
        - Klachten van J.A.C. Malchus over het beheer van het NBI over zijn bedrijf en het daarop volgende faillissement., 1945-1953; 509; 1 omslag
        - Liquidatie van de onderneming 'De Telegraaf N.V.' en de problemen van de dagbladen 'Trouw' en 'Het Parool' bij het gebruik van het gebouw en persen van De Telegraaf'., 1946-1951; 510; 1 omslag
        - Wederinkoop door het NBI van huisraad, dat was verkocht aan mr. I.E. Hes, ten behoeve van de oorspronkelijke eigenaresse., 1947-1951; 511; 1 omslag
        - Klacht van J. Jacobs te Haarlem over schade die hij als beheerder over het caf‚ De Boer zou hebben geleden., 1947-1951; 512; 1 omslag
        - Klachten van mr. A. van Adelsbergen omtrent te hoge taxaties van roerende goederen, welke door het NBI te Groningen aan zijn moeder zijn verkocht., 1948-1949; 513; 1 omslag
        - Vergoeding van ten onrechte inbeslaggenomen en verkocht meubilair van L.J.A.J. Nieland., 1948-1950; 514; 1 omslag
        - Verzoek van Carel Boll aan prof. Gerbrandy om bemiddeling wegens klachten over het NBI., 1949-1955; 515; 1 omslag
        - Klachten van G. van Eng te Beesel omtrent het beheer van zijn landbouwbedrijf vanwege het NBI, waarbij het pachtcontract ten onrechte zou zijn ontbonden., 1950-1952; 516; 1 omslag
        - Pogingen van K. Strack van Schijndel tot verkrijging van schadevergoeding van het NBI wegens vermeend onjuist beheer., 1950-1958; 517; 1 omslag
        - Klachten van C.J. Fisscher omtrent de door het NBI ten uitvoer gelegde verbeurdverklaring van een gedeelte van het vermogen van zijn dochter., 1950-1959; 518; 1 omslag
        - Pogingen tot het verkrijgen van schadevergoeding wegens verkoop van onder beheer gesteld vermogen van J. Pontier, die ten onrechte geïnterneerd was., 1951-1954; 519; 1 omslag
      - Beheer en liquidatie van vijandelijk vermogen, A.2.3.3.
        - Pogingen van het Comité 'Vrij Schiermonnikoog' tot het in eigendom van de Staat doen overgaan van het tot het vijandelijk vermogen behorend eiland Schiermonnikoog., 1946; 520; 1 omslag
        - Verzoeken van J. Bijl aan prof. Gerbrandy om bemiddeling bij het verkrijgen van een kapperszaak in Amsterdam, behorend tot het vijandelijk vermogen., 1946-1947; 521; 1 omslag
        - Verzoeken van de voormalige Duitse Kroonprins om ontvijanding en teruggave van zijn vermogen., 1946-1949; 522; 1 omslag
        - Vergoeding aan F. Jansen te Valkenburg wegens geleden schade ten gevolge van onjuist beheer van zijn hotel De Kroon., 1946-1955; 523; 1 omslag
        - Ontvijanding van prinses Armgard en prins Ernst Aschwin van Lippe-Biesterfeld., 1947; 524; 3 stukken
        - Klachten van notaris C. Punt te Noordwijk als beheerder van het hotel N.V. Huis ter Duin en het vermogen van W. Tappenbeck, over de door het NBI buiten hem om bewerkstelligde verkoop van delen van dat vermogen., 1947; 525; 1 omslag
        - Klachten omtrent het ontslag van drs. G.F. Vromans als beheerder van de N.V. Koffie Hag Mij. en de verkoop van dat bedrijf., 1947-1949; 526; 1 omslag
        - Pogingen van Carl Dönig, Sammelverwalter Feindvermögen, om zijn privévermogen terug te krijgen., 1948-1949; 527; 1 omslag
        - Pogingen van J. Vermeulen, firmant van de Tegelsche Metaalwaren- Industrie om verkoop door het NBI van een gedeelte van het bedrijf tegen een te lage prijs ongedaan te maken., 1948-1950; 528; 1 omslag
        - Verkoop van het Victoria-hotel te Amsterdam door het NBI., 1948-1953; 529; 1 omslag
        - Klacht van mej. E.B. Kreitlein over de afwikkeling van haar onder beheer gestaan hebbend vermogen, waaruit, na beëindiging van het beheer nog betalingen door het NBI verricht zijn., 1950-1952; 530; 1 omslag
        - Beëindigen van beheer over rijnvaartondernemingen door verkoop van de vloten., 1950-1952; 531; 1 omslag
        - Bemiddeling van prof. Gerbrandy bij de verkoop door het NBI van een woning te Glane aan Bernard Witzel, verdacht van smokkelhandel., 1952-1953; 532; 1 omslag
        - Klachten van A.J.J. Willemsen over de beweerde door het NBI op P. Thönissen uitgeoefende pressie., 1952-1957; 533; 1 omslag
        - Betwisting door A.J.J. Willemse van data van koopovereenkomsten van grenslanderijen, in verband met de aan het NBI verstrekte richtlijnen om deze landerijen niet ná 1 september 1949 te verkopen., 1953-1954; 534; 1 omslag
        - Pogingen van Dr. C.F.H. Riemer tot herstel van zijn rechten als testamentair bewindvoerder van het Riemerfonds., 1954-1957; 535; 1 omslag
        - Poging van A. Vos om ontvijanding te verkrijgen voor Rudolf Schneider en zijn weduwe., 1960-1964; 536; 1 omslag
      - Restitutie van effecten, A.2.3.4.
        - Verzoek om teruggave van de aandelen van de N.V. Kersten & Co. te Paramaribo aan de Evangelische Broedergemeente., 1947; 537; 1 omslag
        - Pogingen van Dr. A.J.P. Rheinländer tot herkrijging van zijn aandelen in een chemische fabriek, na ontvijand te zijn., 1949; 538; 1 omslag
        - Vrijgave en afrekening van beheerd vermogen door het NBI en afgifte van een duplicaat-effect door de afdeling Effectenregistratie ten behoeve van ir. R. v.d. Veen., 1951-1953; 539; 1 omslag
        - Restitutie aan de oorspronkelijke eigenaar van aan de Staat vervallen Hinterlegungszertifikate A.K.U. en Deense staatsobligaties uit Duitsland afkomstig., 1953-1958; 540; 1 omslag
        - Pogingen van D.H. Reinders te Wassenaar tot het verkrijgen van duplicaten van manco-effecten, welke uit zijn oorspronkelijk bezit verdwenen zijn., 1955-1960; 541; 1 omslag
      - Overige rechtsherstelaangelegenheden, A.2.3.5.
        - Bemiddeling bij het tot stand komen van minnelijk rechtsherstel ten aanzien van onroerende goederen van de Noord-Brabantsche Christelijke Boerenbond., 1947-1949; 542; 1 omslag
        - Bemiddeling bij het verkrijgen van een schadevergoeding door de rederij A. v.d. Zwan & Zn wegens het verlies in oorlogstijd van het schip Sch 6 'Alida'., 1948-1952; 543; 1 omslag
          Betreft oorlogsschade, geen rechtsherstel of vijandelijk vermogen.
        - Pogingen van H.Th. Vossers tot het herstel van een hypothecaire inschrijving op een pand in Aalten ten laste van het vermogen van de NSB., 1952-1957; 544; 1 omslag
    - Griffie van de Voorzitter als appèlrechter, A.2.4.
      - Registers van appèlzaken, aanhangig gemaakt bij de voorzitter, nrs. 1 - 693., 1946 maart - 1963 april; 546-547; 2 delen
        - nrs. 1 – 162, 1946 maart – 1947 oktober, 546
        - nrs. 17 … 162, 163 – 693, 1947 november - 1963 april, 547
      - Klapper op namen, verwijzend naar de appèlproceduredossiers., 1946-1963; 548; 1 deel
      - Lijst van zittingen van de plv. voorzitter., 1949 november 7 - 1950 januari 23; 549; 1 stuk
      - Statistische gegevens omtrent de stand van de appèlprocedures., 1948 december 14 - 1957 januari 1; 550; 1 omslag
      - Lijst van appèlprocedures voor de voorzitter, nrs. 1-155., c. 1956; 551; 1 omslag
      - Lijsten van aanhangige appèlprocedures voor de voorzitter, waarin nog geen vonnis is gewezen., 1947 mei 27 - 1958 december 31; 552; 1 omslag
      - Aantekeningen omtrent de wijze van behandeling van bij de voorzitter ingediende appèlrekesten, c. 1947; 553; 1 stuk
      - Dossiers inzake beroepen tegen een besluit van het Nederlandse Beheersinstituut tot vervreemding van onder beheer gesteld vermogen, ingesteld ex artikel 11, lid 4 van het Besluit Vijandelijk Vermogen (E 133) bij de Voorzitter van de Raad voor het Rechtsherstel., 1946-1963; 554-592; 39 pakken
        Genummerd: 2, 4-42, 43I, 43II, 44-59, 61-113, 115-281, 283-334, 335 waarin de gevoegde zaken 336 en 337, 338-373, 375-403, 403A, 404, 405 waarin de gevoegde zaken 406-413, 414-427, 428 waarin de geroyeerde zaken 429-473, 438, 441, 442, 452, 459, 474-487, 487A, 487B, 488-539, 539A, 540-693.
        - 2, 4 - 12, 554
        - 13 - 26, 555
        - 27 - 37, 556
        - 38 - 47, 557
        - 48 - 67, 558
        - 68 - 88, 559
        - 89 - 109, 560
        - 110 - 125, 561
        - 126 - 141, 562
        - 142 - 161, 563
        - 162 - 181, 564
        - 182 - 197, 565
        - 198 - 219, 566
        - 220 - 238, 567
        - 239 - 258, 568
        - 259 - 278, 569
        - 279 - 291, 570
        - 292 - 302, 571
        - 303 - 322, 572
        - 323 - 339, 573
        - 340 - 355, 574
        - 356 - 369, 575
        - 370 - 385, 576
        - 386 - 400, 577
        - 401 - 418, 578
        - 419 - 480, 579
        - 481 - 494, 580
        - 495 - 511, 581
        - 512 - 521, 582
        - 522 - 540, 583
        - 541 - 554, 584
        - 555 - 573, 585
        - 574 - 594, 586
        - 595 - 611, 587
        - 612 - 630, 588
        - 631 - 647, 589
        - 648 - 665, 590
        - 666 - 678, 591
        - 679 - 693, 592
- AFDELING RECHTSPRAAK, B.
  Het archief van de Afdeling Rechtspraak (1945-1967) van de Raad voor het Rechtsherstel is beschreven in archiefinventaris 2.09.48.02.
- AFDELING EFFECTENREGISTRATIE, C.
  Het archief van de Afdeling Effectenregistratie (1945-1971) van de Raad voor het Rechtsherstel is beschreven in archiefinventaris 2.09.62.
- AFDELING BEHEER, VOORZIENINGEN VOOR AFWEZIGEN EN VOORZIENINGEN VOOR RECHTSPERSONEN, D.
  - Vergaderingen van de Afdeling Beheer c.a., D.1.
    - Notulen van de vergaderingen van de Commissie van Vertegenwoordigers der departementen en het Militair Commissariaat voor het Rechtsherstel, 1945 en van de vergaderingen van de samengevoegde Afdeling Beheer, Voorziening voor afwezigen en Voorzieningen voor rechtspersonen, met agendapunten 1-1372, gestencild., 1945-1954; 593-595; 3 banden
      - 1e - 5e vergadering van de Commissie van vertegenwoordigers, 22 juni - 27 juli 1945 en de 1e - 53e vergadering van de Afdeling Beheer c.a., 20 aug. 1945 - 21 dec. 1949 (1-555), 593
      - 54e - 88e vergadering, 25 jan. 1950 - 20 nov. 1952 (556-1078), 594
      - 89e - 108e vergadering, 18 dec. 1952 - 3 juni 1954 (1079-1372), 595
    - Agenda's met bijlagen voor de vergaderingen van de Afdeling Beheer c.a., gestencild., 1945-1954; 596-606; 11 banden
      - 2e - 21e vergadering, 29 aug. 1945 - 30 okt. 1946, 596
      - 22e - 30e vergadering, 11 dec. 1946 - 22 okt. 1947, 597
      - 31e - 40e vergadering, 3 dec. 1947 - 17 nov. 1948, 598
      - 41e - 53e vergadering, 15 dec. 1948 - 21 dec. 1949, 599
      - 54e - 62e vergadering, 25 jan. 1950 - 23 nov. 1950, 600
      - 63e - 70e vergadering, 21 dec. 1950 - 17 juli 1951, 601
      - 71e - 72e vergadering, 23 aug. 1951 - 6 sep. 1951, 602
      - 73e - 80e vergadering, 4 okt. 1951 - 28 feb. 1952, 603
      - 81e - 89e vergadering, 27 mrt. 1952 - 18 dec. 1952, 604
      - 90e - 96e vergadering, 22 jan. 1953 - 22 juli 1953, 605
      - 97e - 108e vergadering, 3 sep. 1953 - 3 juni 1954, 606
    - Agenda's met bijlagen en notulen van de vergadering van de afdeling Beheer c.a., met agendapunten 1373 - 2019, gestencild., 1954-1967; 607-624; 7 banden en 11 omslagen
      - 109e - 123e vergadering, 1 juli 1954 - 27 juli 1955 (1373-1576), 607
      - 124e - 129e vergadering, 21 sep. 1955 - 22 feb. 1956 (1577-1670), 608
      - 130e - 137e vergadering, 29 feb. 1956 - 17 okt. 1956 (1671-1750), 609
      - 138e - 141e vergadering, 28 nov. 1956 - 20 feb. 1957 (1751-1807), 610
      - 142e - 146e vergadering, 20 mrt. 1957 - 5 sep. 1957 (1808-1864), 611
      - 147e - 149e vergadering, 10 okt. 1957 - 16 jan. 1958 (1865-1891), 612
      - 150e - 155e vergadering, 6 mrt. 1958 -21 jan. 1959 (1892-1945), 613
      - 156e vergadering, 6 mei 1959 (1946-1953), 614
      - 157e vergadering, 30 sep. 1959 (1954-1960), 615
      - 158e vergadering, 27 jan. 1960 (1961-1967), 616
      - 159e vergadering, 13 juni 1960 (1968-1973), 617
      - 160e vergadering, 20 dec. 1960 (1974-1982), 618
      - 161e vergadering, 26 sep. 1961 (1983-1989), 619
      - 162e vergadering, 25 mei 1962 (1990-1997), 620
      - 163e vergadering, 3 apr. 1963 (1998-2006), 621
      - 164e vergadering, 26 juni 1963 (agenda ontbreekt; 2007-2009), 622
      - 165e vergadering, 23 sep. 1964 (2010-2014), 623
      - 166e vergadering, 23 feb. 1967 (2015-2019), 624
    - Bijlagen bij de agenda's welke in de gebonden serie vergaderstukken ontbreken, gestencild, 1946-1954; 625; 1 omslag
    - Nota's zonder kenmerk, vermoedelijk in de vergaderingen ter sprake gebracht, doch niet op de agenda's vermeld, gestencild., 1946-1950; 626; 1 omslag
    - Klapper op de notulen van de vergaderingen van de Afdeling Beheer c.a. bijgehouden tot en met agendapunt 1932, (154e vergadering, 9 december 1958) en op de besluitenlijsten van de vergaderingen van de Kleine Commissie., 1946-1958; 627; 1 deel
  - Secretariaat van de Afdeling Beheer c.a., D.2.
    - Algemene correspondentie, D.2.1.
      - Ingekomen en minuten van uitgaande brieven en besluiten van de voorzitter van de Afdeling Beheer c.a., 1949-1951 juni; 628; 1 omslag
      - Ingekomen en minuten van uitgaande brieven van het secretariaat van de Afdeling Beheer c.a., 1951 juli-1964; 629-635; 7 omslagen
        - 1951 juli - december, nrs. 1 - 108, 629
        - 1952 nrs. 1 - 188, 630
        - 1953 nrs. 1 - 224, 631
        - 1954 nrs. 1 - 174, 632
        - 1955 nrs. 1 - 151, 633
        - 1956 nrs. 1 - 151, 634
        - 1957-1964 nrs. 1 - 319, 635
      - Register van uitgaande brieven van het secretariaat., 1951 juli-1964; 636; 1 deel
    - Dossiers, D.2.2.
      - Overleg tussen de Ministeries van Verkeer en Waterstaat en van Buitenlandse Zaken en de Afdeling Beheer c.a. over de verkoop van de Walsum-vloot., 1951; 637; 1 omslag
      - Werkcommissie inzake de verkoop van onder beheer staande bedrijven en aandelenpakketten., 1951; 638; 1 omslag
        De secretaris van de Afdeling was secretaris van deze commissie.
      - Verslag van de Algemene Rekenkamer van 1 mei 1951 omtrent het beheer ingevolge de Besluiten E100 en E133 en aanverwante zaken aan de Tweede kamer der Staten-Generaal., 639; 1 omslag
      - Ontslag van drs. J. Ph. Nikkels uit zijn functie van directeur der N.V. Nederlandsche Vliegtuigenfabriek Fokker., 1951-1952; 640; 1 omslag
      - Klachten over het ten onrechte vervreemden door het NBI van huisraad uit onder beheer gestelde vermogen Baarspul., 1952; 641; 1 omslag
      - Rapportage aan het Ministerie van Justitie omtrent de verkoop door het NBI van de Tricotagefabriek 'Sittard', waarbij aanzienlijke baten aan de Staat zouden zijn ontgaan., 1952-1953; 642; 1 omslag
      - Pogingen van Raph. van der Voort om restitutie van aan het NBI voldane bedragen wegens muziekauteursrechten van Duitse uitgevers en auteurs., 1952-1953; 643; 1 omslag
      - Vraag of met de ontvijanding van H. Höpken, directeur van de Verenigde Stinnes-Rheinreedereien, een algemeen Nederlands belang gemoeid is., 1951-1953; 644; 1 omslag
      - Positie van certificaten van Amerikaanse aandelen in vermogens van vijandelijke onderdanen bij ontvijanding, in verband met de door Nederland met de Verenigde Staten ter zake gesloten overeenkomst., 1952-1953; 645; 1 omslag
      - Klachten omtrent de afwikkeling door het NBI van het beheer over vermogen van wijlen tandarts H.D. van Berk., 1952-1954; 646; 1 omslag
      - Doorhaling van vijandelijke merken bij het Merkenbureau., 1953-1954; 647; 1 omslag
      - Klachten over de afwikkeling door NBI van het beheer over het vermogen van H.H.R. Grothe., 1952-1954; 648; 1 omslag
      - Totstandkoming van een pensioenregeling voor een aantal oud-werknemers van de N.V. Krupp's Reederij en Transportbedrijf, dat als vijandelijk vermogen aan de Staat was vervallen., 1952-1954; 649; 1 omslag
      - Regeling tot het voldoen van claims wegens ingeleverde gelden door politieke delinquenten in bewaringskampen op de zgn. kamppotten., 1953-1954; 650; 1 omslag
      - Verzoek om bericht en raad van het Ministerie van Justitie aan de voorzitter van de Afdeling Beheer over het rapport van de Centrale Accountantdienst inzake een aantal in de jaren 1950 t/m 1952 afgestoten beheren en inzake een aantal vermogens in eigen en vreemd beheer bij Nederlandse Beheersinstituut., 1953-1954; 651; 1 omslag
      - Zetelverplaatsing of ontbinding van de in 1941 te Curaçao opgerichte bedrijven 'Van Leer's Optische Industrie N.V.' en 'Vereenigd Acoustisch Bedrijf N.V.', 1953-1954; 652; 1 omslag
      - Afwijzing van het verzoek van de Amsterdamsche Bank N.V. tot ongedaanmaking van de opheffing en in liquidatie treden van de N.V. Jacq. van Weren's Electro Engroshandel te Amsterdam., 1954; 653; 1 omslag
      - Regeling van de erkenning als crediteur op het vermogen van de Sicherheitsdienst., 1953-1954; 654; 1 omslag
      - Verzoek om inlichtingen aan mr.J.J.Mijs, werkzaam bij de Indonesische Raad voor het Rechtsherstel omtrent de N.V. Cultuurmaatschappij 'Kamana' en prof.dr. A.Th. Leber., 1954-1955; 655; 1 omslag
      - Advies van de Afdeling Beheer aan de minister van Economische zaken betreffende de voorgenomen verkoop van de Amsterdamse Verpakkingsindustrie., 1955; 656; 1 omslag
      - Verzoek van C.E. van 't Groenewout om ongedaanmaking van de schorsing als waarnemend directeur van en commissaris in de N.V.Koolhoven-Vliegtuigen., 1954-1955; 657; 1 omslag
      - Erkenning van vorderingen op vermogen, waarin fondsen ontbreken ten gevolge van belastingvoldoening., 1956; 658; 1 omslag
      - Afstoting van het aandelenpakket Strouts & Sunda Syndikat's Administratiekantoor door het NBI., 1952-1956; 659; 1 omslag
      - Positiebepaling ten aanzien van de in Nederland en in Indonesië berustende effecten, behorend tot het vijandelijk vermogen en tot het manco., 1951-1957; 988; 1 omslag